# 请教陈版备考与模拟报表

提问人：lxch119 时间：2012-12-03 10:24:59
可以，本来就是模拟的！

回答人：chenyiwei
赞同此观点。无论模拟或者备考的假设如何确定，对会计要素的确认、计量的政策在整个备考会计主体范围内应当统一，否则编制的备考信息无意义。但奇怪的是对个别报表分别出具的审计报告，为何不按照统一政策调整？